臺灣花蓮地方法院刑事裁定　　　　　　　100年度聲字第571號
聲　請　人
即　被　告　吳萬益
上列聲請人即被告因殺人等案件，聲請具保停止羈押，本院裁定
如下：
    主  文
聲請駁回。
    理  由
一、聲請意旨略以：聲請人即被告吳萬益因殺人等案件，前已在
    中國大陸服刑18年，應無繼續羈押之必要，為此聲請准予具
    保停止羈押云云。
二、經查，本件聲請人即被告吳萬益因殺人等案件，前經本院認
    其犯罪嫌疑重大，又因經通緝到案而有逃亡之虞，有刑事訴
    訟法第101條第 1項第1款之情形，且有羈押之必要，於民國
    99年12月20日執行羈押，並於100年3月20日、100年5月20日
    、100年 7月20日、100年9月20日起各延長羈押2月。本院審
    酌聲請人所犯為法定本刑為死刑、無期徒刑或10年以上有期
    徒刑之罪，又經通緝到案，且其非循正常管道返回台灣，反
    係以偷渡方式，欲自大陸地區廈門市偷渡至金門途中，為海
    巡署金門機動查緝隊查獲，有其中部地區巡防局金門機動隊
    調查筆錄 1份存卷可按，足見聲請人逃匿以規避審判程序進
    行及刑罰執行之可能性甚高。聲請人聲請意旨另辯稱其已在
    中國大陸服刑18年，故應無羈押之必要云云，惟查臺灣地區
    與大陸地區人民關係條例第75條但書，雖對於在大陸地區或
    在大陸船艦、航空器內犯罪，且在大陸地區曾受處罰者，定
    有得免其刑之全部或一部之執行之規定，然「刑之執行」之
    確保，並非羈押制度唯一之考量，而尚有保全刑事追訴、審
    判之作用。況聲請人所涉殺人等罪嫌，乃屬嚴重危害社會治
    安之犯行，且依上揭客觀事證足認聲請人確有逃亡之虞，已
    如前述，本件既尚在本院審理中，為確保日後對被告審判之
    順利進行，應認仍有保全之必要。抑有進者，上開臺灣地區
    與大陸地區人民關係條例規定僅係「得」免其刑之全部或一
    部之執行，而非必減，亦即聲請人如經本院審理結果認其犯
    行明確，其刑期之種類與長短要屬本院依職權自由裁量之事
    項。本院雖就聲請人在大陸地區之相關卷證及執行資料，業
    已依據「海峽兩岸共同打擊犯罪及司法互助協議」第 8條之
    規定，多次透過法務部向大陸地區協助調查取證，惟大陸地
    區主管部門迄未回復，有法務部100年1月26日法檢決字第10
    00002484號函、法務部100年 4月1日法檢決字第1000007868
    號函、法務部100年6月17日法檢決字第1000015879號函、10
    0年8月26日法檢決字第1000022977號函附卷可稽，是聲請人
    是否在大陸地區有其所辯稱之執行紀錄，尚乏積極證據足佐
    ，自難遽為聲請人日後已無再執行其刑必要之有利認定。綜
    上所述，聲請人聲請具保停止羈押為無理由，應予駁回。另
    本院現仍持續積極敦促法務部代為函催聲請人於大陸地區執
    行本案有期徒刑之相關資料（相關函件均附於本院99年度重
    訴緝第1號刑事卷宗內），併此敘明。
三、依刑事訴訟法第220條，裁定如主文。
中    華    民    國   100    年    10    月    7     日
                  刑事第一庭  審判長  法  官  陳世博
                                      法  官  劉柏駿
                                      法  官  康敏郎
上列正本證明與原本無異。
如對本裁定不服，應於送達後5日內，向本院提出抗告狀（應抄
附繕本）。
中    華    民    國   100    年    10    月    11    日
                                      書記官